臺灣高等法院刑事判決　　　　　　　　100年度上訴字第500號
上　訴　人　臺灣新竹地方法院檢察署察察官
被　　　告　郭建義
上列上訴人因被告偽造文書等案件，不服臺灣新竹地方法院99年
度審訴字第490號，中華民國99年11月5日第一審判決（起訴案號
：臺灣新竹地方法院檢察署98年度偵字第4438號、99年度偵字第
2349號、第4770號），提起上訴，本院判決如下：
    主  文
原判決撤銷。
郭建義共同犯行使偽造公文書罪，累犯，處有期徒刑柒月。從刑
沒收之宣告如附表四所示。
    事  實
一、郭建義前於民國94年6月間，因偽造文書案件，經原審於95
    年2 月17日，以94年度訴字第609號判決，判處有期徒刑5月
    ，嗣於95年4月3日確定，於95年6月22日入監執行，而於95
    年11 月12日縮刑期滿執行完畢。
二、郭建義與郭美玉（由原審另行審結）為兄妹關係，其等均明
    知新竹市低收入戶證明書需向區公所申請，始能取得。郭建
    義於97年8 月間，先從不知情之郭美玉處，拿取郭美玉向新
    竹市香山區公所所申請之「新竹市低收入戶證明書、低證字
    第133 號」低收入戶證明書後，持至新竹市某處彩色影印數
    張。詎郭建義明知蘇意如、古珈昕（原名為古鴻鴛）、王秀
    春、蔡文全、陳毅坪、楊智傑（起訴書誤載為邱智傑，業經
    蒞庭之公訴檢察官更正如上）、鄭德春及郭建雄等8 人均非
    新竹市低收入戶，郭建義竟（ 1）與蘇意如、古珈昕、王秀
    春、蔡文全、陳毅坪及鄭德春等6 人分別基於共同行使偽造
    公文書、偽造公印文、詐欺之犯意聯絡，以附表一各編號所
    示之方法接續偽造新竹市低收入戶證明書；（ 2）與郭美玉
    、楊智傑等3 人基於共同行使偽造公文書、偽造公印文、詐
    欺之犯意聯絡，以附表二所示方法接續偽造新竹市低收入戶
    證明書，及（ 3）承接上開犯意，未經其胞弟郭建雄之允許
    或授權，基於行使偽造公文書、偽造公印文、詐欺、行使偽
    造私文書之犯意，而以附表三所示方法接續偽造新竹市低收
    入戶證明書，郭建義並於97年底前某時偽刻郭建雄名義之印
    章，接續分別或共同持往新竹市○○路431巷36 號天公壇管
    理委員會（下稱天公壇管委會）行使，使天公壇管委會陷於
    錯誤，誤認蘇意如等8 人為領有新竹市低收入戶證明書之人
    ，郭建義並在天公壇管理委員會之清冊上，偽造郭建雄之印
    文一枚，以表示郭進雄已受領白米之私文書而行使，而分別
    於附表一、二、三各編號所示之登記領米時間發放白米與附
    表一、二、三各編號所示之人，足生損害於天公壇管理委員
    會、新竹市香山區區長審核開立證明書之正確性及郭建雄。
    嗣經天公壇管委會管理員吳昌平發覺有異報警處理，始循線
    查悉上情。
三、案經新竹市警察局第一分局報告臺灣新竹地方法院檢察署檢
    察官偵查起訴。
    理  由
一、證據能力部分：
（一）按被告以外之人於審判外之陳述，雖不符合刑事訴訟法第
      159條之1至第159條之4之規定，但經當事人於審判程序同
      意作為證據，法院審酌該言詞陳述或書面陳述作成時之情
      況，認為適當者，亦得為證據；當事人、代理人或辯護人
      於法院調查證據時，知有第159條第1項不得為證據之情形
      ，而未於言詞辯論終結前聲明異議者，視為有前項之同意
      ；刑事訴訟法第159條之5第1項、第2項分別定有明文。本
      判決下列所引用被告以外之人於審判外之陳述，被告於原
      審已表示無意見而不予爭執（見原審99年11 月4日準備程
      序筆錄、簡式審判筆錄），審酌上開證據資料製作時之情
      況，尚無違法不當及證明力明顯過低之瑕疵之情形，依刑
      事訴訟法第159條之5第2項規定，認均具有證據能力。
（二）另本案認定事實所引用之其餘非供述證據，並無證據證明
      係公務員違背法定程序所取得，且本院審酌前揭陳述作成
      時之情況，並無違法取證之瑕疵，亦認以之作為證據為適
      當，自均得為證據。
二、認定犯罪事實所根據的證據及理由：
    被告郭建義經合法傳喚無正當理由未到庭，惟其於原審為認
    罪之表示（見原審卷第58頁反面、第61、62頁），且於警局
    詢問時、檢察官偵查中及原審訊問時自白（見本偵查卷第27
    6至280頁、第283至285頁、第289至291頁、第351至356頁、
    第411至425頁、原審卷第57至58頁、第60至62頁），復有下
    列補強證據：
（一）共同正犯被告陳毅坪、蔡文全於警局詢問時、檢察官偵查
      中之供述及原審準備程序及簡式審判程序中之證述（見本
      偵查卷第41至43 頁、第44至46頁、第146至148頁、第202
      至203頁、第246-1至248 頁、第273至280頁、第283至285
      頁、第351至356頁、第357-1至358頁、第421至425頁、原
      審卷第39至41頁、第44至46頁）。
（二）共同正犯郭美玉於警詢及偵查中之證述（見本偵查卷第54
      -1至55頁、第147頁、第276至280頁、第283至285頁、第2
      89至291頁、第312至313頁、第351至356頁、第400頁、第
      411至425頁）。
（三）證人蘇意如、古珈昕、王秀春、楊智傑、鄭德春、郭建雄
      等6人於警詢或偵查中之證述（見本偵查卷第14至15頁、
      第30至31頁、第33-2至34頁、第38至40頁、第47至52頁、
      第147頁、第161至162頁、第165頁、第177至180頁、第
      283 至285頁、第312至313頁、第317至321頁、第352至第
      356 頁、第402至411頁、第413至425頁）。
（四）證人吳昌平、陳秀香、蔡章鈿、彭阿蘭於警詢或偵查中之
      證述（見本偵查卷第53至54頁、第56至57頁、第58至59頁
      、第146至148頁、第276至280頁、第292至284頁、第35 2
      至356頁、第397至400頁）。
（五）新竹市警察局第一分局扣押筆錄、扣押物品目錄表、搜索
      經過及結果陳報書、贓物認領保管單（見本偵查卷第60至
      66頁）。
（六）證人蘇意如、王秀春等人之領米登記證張（見偵查卷第82
      至86頁）。
（七）偽造之蘇意如、古珈昕、王秀春、陳毅坪、蔡文全、楊智
      傑、鄭德春與郭建雄等人之新竹市低收入戶證明書（見偵
      查卷第87至103頁）。
（八）新竹市天公壇領米登記單影本2紙（見偵查卷第105 至106
      頁）。
（九）共犯郭美玉向新竹市香山區公所領取「新竹市低收入戶證
      明書」之簽收簿、新竹市香山區所98年11 月9日香社字第
      0980010153號函、新竹市北區戶政事務所99 年5月25日竹
      市北戶字第0990002564號函、新竹市香山戶政事務所99年
      5月25日竹市香戶字第0990001256號函（見本偵查卷第249
      至250頁、第392至395頁）。
（十）另查，被告偽造郭建雄姓名之低收入戶證明書後，復偽刻
      郭建雄之印章，以之向天公壇管理委員會行使，並在天公
      壇管理委員會之清冊上，偽造郭建雄之印文1 枚，以表示
      郭建雄已受領白米，此部分事實，業據被告於偵查中坦承
      ：以伊弟弟郭建雄名義去天公壇領米是伊去領的，低收入
      戶證明書是伊所寫，寫完後是伊去領，伊還去偽刻郭建雄
      的印章等語（見偵查卷二第416頁），又經證人郭建雄於
      警詢時證稱：伊沒有去領白米，伊沒有簽章等語（見偵查
      卷一第33-34頁，偵查卷二第284、313頁）；並有新竹市
      天公壇管理委員會98年8月17日（98）天字035號函檢附之
      清冊1份附卷可稽（見偵查卷一第168至170頁），被告行
      使偽造私文書、偽造印章及印文之犯行，亦堪認定。
（十一）綜上事證，本件事證明確，應予依法論科。
三、論罪：
（一）按低收入戶或清寒證明書係以村、里長身分出具之證明書
      ，並加蓋村、里辦公處印章及里長職章，而證明事項係依
      法令規定所為，且屬村、里長之職權行使，自屬刑法第10
      條第3項所規定之公文書（最高法院71年度台上字第 4844
      號判決意旨足資參照）。查本件被告郭建義所偽造行使之
      新竹市低收入證明書，原應由新竹市香山區公所依社會救
      助法相關規定予以核發，故其性質屬公文書。次按將偽造
      證書複印或影印，與抄寫或打字不同，其於吾人實際生活
      上可替代原本使用，被認為具有與原本相同之信用性。故
      在一般情況下可予以通用，應認其為與原本作成名義人直
      接所表示意思之文書無異，自非不得為犯刑法上偽造證書
      罪之客體（最高法院75年台上字第5498號判例參照）。復
      按刑法上所謂變造文書，指無製作權者，不變更原有文書
      之本質，擅自就他人所製作之真正文書，加以改造而變更
      其內容而言；倘該文書之本質已有變更，或已具有創設性
      時，即屬偽造，而非變造（最高法院92年度台上字第6838
      號判決意旨參照）。查被告郭建義利用郭美玉之新竹市低
      收入戶證明書為底稿，將該低收入戶證明書上之「低收入
      戶戶長姓名、住址」等欄位予以塗銷後，再予以彩色影印
      ，並進而製作出足以代表附表一、二、三各編號所示之人
      均為低收入戶之新竹市低收入戶證明書之公文書。依其情
      形，非但本質已有變更（從甲到乙），且具有創設性（從
      無到有），自屬偽造，非變造。再者，刑法上所稱之公印
      或公印文，係專指表示公署或公務員資格而言，即俗稱大
      印與小官印及其印文（參照最高法院22年上字第1904號及
      69年台上字第693 號判例意旨），又公印文之形式凡符合
      印信條例規定之要件而製頒，無論為印、關防、職章、圖
      記，如足以表示其為公務主體之同一性者，均屬之（參照
      最高法院89年度台上字第3155號判決意旨）。查本案偽造
      之「新竹市低收入戶證明書」本質屬公文書，已如上述，
      而該證明書上之「新竹市香山區公所印」印戳，因係表示
      公務機關或機關長官資格及其職務之印信，自屬公印文。
（二）核被告郭建義所為，係犯刑法第339條第1項詐欺取財罪、
      同法第216條、第211 條行使偽造公文書罪及同法第216條
      、210 條行使偽造私文書罪。其偽造公印文「新竹市香山
      區公所印」及在天公壇管理委員會之清冊上偽造「郭建雄
      」印文，為偽造公文書、私文書之部分行為，偽造公文書
      及偽造私文書之低度行為復為行使偽造公文書及行使偽造
      私文書之高度行為所吸收，均不另論罪。
（三）共同正犯：被告郭建義與附表一、二各編號所示之人，就
      上開行使偽造公文書及詐欺取財之犯行，有犯意聯絡及行
      為分擔，均為刑法第28條之共同正犯。
（四）想像競合：被告郭建義於附表一、二、三各編號所為，均
      係以一行為同時觸犯刑法第216條、第211條之行使偽造公
      文書罪及同法第339條第1項之詐欺取財罪，均為想像競合
      犯，均應從一重之行使偽造公文書罪處斷。另被告於天公
      壇管理委員會之清冊上偽造「郭建雄」印文之行使偽造私
      文書犯行，與行使偽造公文書及詐欺犯行，行為部分重疊
      ，在評價上應認為一行為而犯之，亦與已起訴之行使偽造
      公文書犯行有想像競合犯裁判上一罪之關係。
（五）接續犯：按數行為於同時同地或密切接近之時地實施，侵
      害同一之法益，各行為之獨立性極為薄弱，依一般社會健
      全觀念，在時間差距上，難以強行分開，在刑法評價上，
      以視為數個舉動之接續施行，合為包括之一行為予以評價
      ，較為合理，即透過對於同一法益之同種類侵害行為繼續
      不間斷之實行，業已稀釋個別行為之獨立性，致使刑法評
      價時將之視為單一、整體之犯罪行為，而應論以接續犯（
      最高法院86年台上字第3295號判例意旨參照）。經查：郭
      建義就附表一、二、三各編號所為，均係以同一手法向天
      公壇行使偽造公文書以詐取白米，各該行為間時間密切接
      近，方法相同，應論以接續犯。
（六）累犯：被告郭建義有如構成犯罪事實欄一所示有期徒刑執
      行完畢之前科，有本院被告前案紀錄表1 份附卷可稽，其
      於有期徒刑執行完畢5 年內故意再犯本件有期徒刑以上之
      罪，為累犯，應依刑法第47條第1項之規定加重其刑。
（七）刑罰減輕事由（刑法第59條）：查被告郭建義生活狀況非
      富裕，雖未達新竹市低收入戶標準，然仍屬清寒人士，且
      為輕度智能障礙之人，有中華民國身心障礙手冊影本1 紙
      在卷可查（見原審卷第55頁），方以上揭手段向天公壇管
      委會詐領白米，且領取之數量非鉅、價值不高，犯罪情節
      尚屬輕微，並經天公壇管委會表示不予以追究，又被告自
      犯罪後坦然面對深感懊悔，是認被告在客觀上足以引起一
      般同情，被告犯罪之情狀顯有可憫恕之處，衡之行使偽造
      公文書罪之法定本刑為有期徒刑1年以上7年以下，與其犯
      罪情節相較，顯有情輕法重之情形，依一般社會觀念觀之
      ，若科以法定最低刑度，仍嫌過重，客觀上顯有可憫恕之
      情形，爰依刑法第59條之規定，酌量減輕其刑。並先加後
      減之。
（八）被告所犯偽造上開新竹市低收入戶證明書上「新竹市香山
      區公所印」之公印文，雖未據公訴人起訴，然因其為偽造
      公文書之部分行為，基於審判不可分原則，自得由本院一
      併予以審究。另被告於天公壇管理委員會之清冊上偽造「
      郭建雄」印文之行使偽造私文書犯行，亦未據公訴人起訴
      ，然因其與行使偽造公文書及詐欺取財犯行，行為部分重
      疊，在評價上應認為一行為而犯之，亦與已起訴之行使偽
      造公文書犯行有想像競合犯裁判上一罪之關係，本院自得
      併與審理。
四、撤銷改判之理由：
    原審對被告論罪科刑，固非無見，惟查：（一）低收入證明
    書之製作權限乃在區光所人員，其上「低收入戶戶長姓名」
    、「申請人姓名」欄，僅在識別申請及持有者之人別資訊，
    並無簽署文書效力之意志，被告偽造低收入證明書過程中，
    雖有偽造「郭建雄」署押二枚，惟依上開說明，不生刑法偽
    造署押罪，原審並論被告於低收入戶證明書內偽造郭建雄署
    押二枚，併予宣告沒收，尚有未洽。（二）被告偽刻「郭建
    雄」印章，並於天公壇管理委員會清冊上，偽造郭建雄之印
    文，以表示受領白米之偽造私文書犯行，與起訴之行使偽造
    公文書、詐欺取財犯行有想像競合犯裁判一罪之關係，原審
    未併予審理，亦有未洽。公訴人據以提起上訴，認有理由，
    應將原判決撤銷改判，爰審酌被告郭建義因貪圖小利，而與
    其他共犯共同以行使偽造低收入證明書之方式，向天公壇管
    委會詐取白米，其所為顯係罔顧天公壇管委會之救濟美意，
    使立意純樸之道德善舉，增添塵埃，惟其等領取之白米數量
    非鉅，且經天公壇管委會原諒表示不願追究，及其犯後坦承
    犯行，態度尚稱良好等一切情狀，量處如主文第二項所示之
    刑，以示懲儆。被告郭建義及其共犯持以行使之上開偽造「
    新竹市低收入戶證明書」8 紙，已提出交付於天公壇管委會
    收受，已非被告所有，且非屬違禁物，自不得宣告沒收，惟
    被告持以行使之偽造「新竹市低收入戶證明書」上偽造之「
    新竹市香山區公所印」公印文共8枚（見本偵查卷第87 頁、
    第90頁、第93頁、第95頁、第97頁、第101頁至103頁），另
    被告偽刻之「郭建雄」印章1 顆，及偽造於天公壇管理委員
    會清冊上之「郭建雄」印文1枚（見偵查卷一第168-1頁後附
    清冊），不問是否屬於犯人與否，均應依刑法第219 條宣告
    沒收。
五、被告郭建義經合法傳喚，無正當理由不到庭，爰不待其陳述
    逕行判決。
據上論斷，依刑事訴訟法第371條、第369條第1項、第364條、第
299條第1 項前段，刑法第28條、第216條、第210條、第211條、
第218條第1 項、第339條第1項、第55條前段、第47條第1項、第
59條、第219 條，刑法施行法第1條之1第1項、第2項前段，判決
如主文。
本案經檢察官黃和村到庭執行職務。
中    華    民    國   100    年    5     月    12    日
                  刑事第六庭  審判長 法  官  邱同印
                                     法  官  何信慶
                                     法  官  吳淑惠
以上正本證明與原本無異。
如不服本判決，應於收受送達後10日內向本院提出上訴書狀，其
未敘述上訴之理由者並得於提起上訴後10日內向本院補提理由書
（均須按他造當事人之人數附繕本）「切勿逕送上級法院」。
                                     書記官  陳雅加
中    華    民    國   100    年    5     月    18    日
附錄：本案論罪科刑法條全文
刑法第216條：
行使第210條至第215條之文書者，依偽造、變造文書或登載不實
事項或使登載不實事項之規定處斷。
刑法第211條：
偽造、變造公文書，足以生損害於公眾或他人者，處1年以上7年
以下有期徒刑。
刑法第210條
偽造、變造私文書，足以生損害於公眾或他人者，處 5年以下有
期徒刑。
刑法第339條第1項：
意圖為自己或第三人不法之所有，以詐術使人將本人或第三人之
物交付者，處5年以下有期徒刑、拘役或科或併科1千元以下罰金
。（罰金之貨幣單位改為新臺幣，並提高為30倍）
附表一：
 ┌─┬───┬──────┬───────────┬──────┬────┐
 │編│姓 名 │登記領米時間│低收入戶證明書來源、偽│領取情形    │備註    │
 │號│      │            │造及行使之方式        │            │        │
 ├─┼───┼──────┼───────────┼──────┼────┤
 │ 1│蘇意如│97年8月22日 │郭建義在天公壇附近交付│已領取2次， │經檢察官│
 │  │      │97年11月4日 │，並在新竹市低收入戶證│共計100斤白 │以98年度│
 │  │      │            │明書上之「低收入戶戶長│米。        │偵字第  │
 │  │      │            │姓名」、「住址」等欄位│            │4438號為│
 │  │      │            │代填蘇意如之個人資料後│            │緩起訴處│
 │  │      │            │，偕同蘇意如持至天公壇│            │分。    │
 │  │      │            │管委會，由蘇意如行使、│            │        │
 │  │      │            │交付天公壇管委會。    │            │        │
 ├─┼───┼──────┼───────────┼──────┼────┤
 │ 2│古珈昕│97年8月間   │郭建義在天公壇附近提供│已領取50斤白│經檢察官│
 │  │      │            │，古珈昕自行在新竹市低│米。        │以98年度│
 │  │      │            │收入戶證明書上之「低收│            │偵字第  │
 │  │      │            │入戶戶長姓名」、「申請│            │4438號為│
 │  │      │            │人姓名」等欄位簽名後，│            │緩起訴處│
 │  │      │            │自行持至天公壇管委會行│            │分。    │
 │  │      │            │使、交付天公壇管委會。│            │        │
 ├─┼───┼──────┼───────────┼──────┼────┤
 │ 3│王秀春│97年10月13日│郭建義在天公壇公園之涼│已領取50斤白│經檢察官│
 │  │      │            │亭提供，由真實姓名年籍│米。        │以98年度│
 │  │      │            │不詳之男子代為在新竹市│            │偵字第  │
 │  │      │            │低收入戶證明書上之「低│            │4438號為│
 │  │      │            │收入戶戶長姓名」、「申│            │緩起訴處│
 │  │      │            │請人姓名」、「住址」等│            │分。    │
 │  │      │            │欄位代填王秀春之個人資│            │        │
 │  │      │            │料個人資料後，自行持至│            │        │
 │  │      │            │天公壇管委會行使、交付│            │        │
 │  │      │            │天公壇管委會。        │            │        │
 ├─┼───┼──────┼───────────┼──────┼────┤
 │ 4│蔡文全│97年底某日  │郭建義在其住處內交付，│已領取50斤白│業經原審│
 │  │      │            │，蔡文全自行在新竹市低│米。        │以99年度│
 │  │      │            │收入戶證明書上之「低收│            │審訴字第│
 │  │      │            │入戶戶長姓名」、「住址│            │490 號判│
 │  │      │            │」等欄位簽名後，自行持│            │決，判處│
 │  │      │            │至天公壇管委會行使、交│            │有期徒刑│
 │  │      │            │付天公壇管委會。      │            │6 月。  │
 ├─┼───┼──────┼───────────┼──────┼────┤
 │ 5│陳毅坪│97年11月間  │郭建義在天公壇公園附近│已領取50斤白│業經原審│
 │  │      │            │交付，陳毅坪自行在新竹│米。        │以99年度│
 │  │      │            │市低收入戶證明書上之「│            │審訴字第│
 │  │      │            │低收入戶戶長姓名」、「│            │490號判 │
 │  │      │            │住址」等欄位填寫個人資│            │決，判處│
 │  │      │            │料後，自行持至天公壇管│            │有期徒刑│
 │  │      │            │委會行使、交付天公壇管│            │6月。   │
 │  │      │            │委會。                │            │        │
 ├─┼───┼──────┼───────────┼──────┼────┤
 │ 6│鄭德春│97年底某日  │郭建義在其住處內交付，│已領取50台斤│經檢察官│
 │  │      │            │鄭德春自行在新竹市低收│白米。      │以98年度│
 │  │      │            │入戶證明書上之「低收入│            │偵字第  │
 │  │      │            │戶戶長姓名」、「申請人│            │4438號為│
 │  │      │            │姓名」、「住址」等欄位│            │緩起訴處│
 │  │      │            │填寫個人資料後，交由郭│            │分。    │
 │  │      │            │建義持至天公壇管委會行│            │        │
 │  │      │            │使、交付天公壇管委會。│            │        │
 └─┴───┴──────┴───────────┴──────┴────┘
附表二：
 ┌─┬───┬──────┬───────────┬──────┬────┐
 │編│姓 名 │登記領米時間│低收入戶證明書來源、偽│領取情形    │備註    │
 │號│      │            │造及行使之方式        │            │        │
 ├─┼───┼──────┼───────────┼──────┼────┤
 │ 1│楊智傑│97年底某日。│郭建義在其住處內請郭美│已領取50台斤│經檢察官│
 │  │      │            │玉轉交予楊智傑，再由楊│白米。      │以98年度│
 │  │      │            │智傑自行在新竹市低收入│            │偵字第  │
 │  │      │            │戶證明書上之「低收入戶│            │4438號為│
 │  │      │            │戶長姓名」、「住址」等│            │緩起訴處│
 │  │      │            │欄位填寫個人資料後，郭│            │分。    │
 │  │      │            │建義、郭美玉陪同其持至│            │        │
 │  │      │            │天公壇管委會行使、交付│            │        │
 │  │      │            │管委會。              │            │        │
 └─┴───┴──────┴───────────┴──────┴────┘
 附表三：
 ┌─┬───┬──────┬───────────┬──────┬────┐
 │編│姓 名 │登記領米時間│低收入戶證明書來源、偽│領取情形    │備註    │
 │號│      │            │造及行使之方式        │            │        │
 ├─┼───┼──────┼───────────┼──────┼────┤
 │ 1│郭建雄│97年底某日。│郭建義在其住處，未經郭│已領取50台斤│經檢察官│
 │  │      │            │建雄之授權，自行在新竹│白米        │以98年度│
 │  │      │            │市低收入戶證明書上之  │            │偵字第44│
 │  │      │            │「低收入戶戶長姓名」、│            │38號為不│
 │  │      │            │「申請人姓名」、「住址│            │起訴處  │
 │  │      │            │」等欄位填寫郭建雄之個│            │分。    │
 │  │      │            │人資料後，並由郭建義自│            │        │
 │  │      │            │行持至天公壇管委會行使│            │        │
 │  │      │            │、交付天公壇管委會。  │            │        │
 └─┴───┴──────┴───────────┴──────┴────┘
附表四：
偽造新竹市低收入戶證明書上偽造之「新竹市香山區公所印」公
印文捌枚；偽造之「郭建雄」印章壹顆、新竹天公壇管理委員會
請領清冊上偽造之「郭建雄」印文壹枚，均沒收之。